最高法院刑事判決　　　　　　九十四年度台上字第三二０六號
　　上　訴　人　甲○○
　　　　　　　　　　　　樓（另案在台灣新竹監獄執行中）
上列上訴人因違反毒品危害防制條例案件，不服台灣高等法院中
華民國九十四年二月二十三日第二審更審判決（九十三年度上重
更(一)字第四八號，起訴案號：台灣桃園地方法院檢察署九十年度
偵字第一五一二九號、九十一年度偵字第三九九四號），提起上
訴，本院判決如下：
    主  文
上訴駁回。
    理  由
一關於販賣第一級毒品部分（包括同一行為觸犯販賣第二級毒品
  部分，下同）：
按刑事訴訟法第三百七十七條規定，上訴於第三審法院，非以判
決違背法令為理由，不得為之。是提起第三審上訴，應以原判決
違背法令為理由，係屬法定要件。如果上訴理由狀並未依據卷內
訴訟資料，具體指摘原判決不適用何種法則或如何適用不當，或
所指摘原判決違法情事，顯與法律規定得為第三審上訴理由之違
法情形，不相適合時，均應認其上訴為違背法律上之程式，予以
駁回。本件上訴人甲○○就原判決關於販賣第一級毒品部分上訴
意旨略稱：(一)綜觀本案全卷，並無上訴人販入毒品之初即有營利
意圖之證據，亦無販入之後再為售出之證據，原判決以扣案海洛
因純度高，上訴人失業中，一次購入大量毒品分裝成不同型式，
而認上訴人顯為因應不同購買者所需，非供一己施用等情，臆測
上訴人有營利之意圖，實違反一般經驗法則。因上訴人係將毒品
滲入香煙吸食，較注射針筒之需求量大很多，且一般販毒者均會
分裝均等之重量，本案並未查扣帳冊、通訊錄音，亦無查獲向上
訴人交易毒品之證人，原審竟論處上訴人販賣毒品罪，所為論罪
與所採用之證據不相適合，有證據上理由矛盾之違法。(二)上訴人
供稱：扣案毒品想賣掉一些還我妹妹錢等語，亦屬販入後臨時起
意，況又尚未將毒品售出，原審於無證據之情形下，竟又認定上
訴人販入毒品之初即有營利之意圖，並憑以論處上訴人販賣毒品
既遂罪，實有違誤，且不符罪刑相當原則等語。
惟查原判決認定上訴人有原判決事實欄所載之販賣第一級毒品及
販賣第二級毒品犯行，因而撤銷第一審關於該部分之判決，改判
依想像競合犯規定，從一重論處上訴人販賣第一級毒品罪刑，係
依憑上訴人於偵查中供稱：扣案之毒品海洛因及毒品安非他命係
伊向綽號「阿文」之男子購買而來，買來要賣給不特定對象等語
，及上訴人於民國九十三年四月二十七日在原審法院供稱扣案之
毒品伊原來心理想賣掉一些以還伊妹妹錢款等語之供述，佐以扣
案經鑑驗確屬海洛因及安非他命毒品無訛，數量如原判決主文所
示之鉅量海洛因及安非他命毒品以及扣案分裝袋三百九十八個、
電子小磅秤一台等事證，為其論罪之基礎。並明：(一)扣案之海
洛因毒品純度高達百分之七十七．一一，較一般吸用者純度為高
，又查扣之海洛因如供上訴人施用，足達四年六月以上，而查扣
之安非他命亦可供其施用二年四月以上，且扣案之海洛因及安非
他命毒品均已分裝成重量不等之包裝，上訴人於偵查中供認其被
警察查獲時處於失業狀態，需向親友告貸以供養子女及維修住屋
，則上訴人一次販入鉅量之上揭毒品，且分裝成重量不等之各小
包，顯為因應不同購毒者所需，佐以其上揭供認陳述，足證其係
意圖營利販賣而購入上揭毒品無訛，其嗣後於法院審理中所辯：
扣案毒品全係伊買來供自己施用等語，係事後圖卸刑責之詞，委
無足採。(二)審酌上訴人坦承部分犯行，且其販入之毒品尚未流入
市面即為警察查獲等情，應認其犯罪情狀尚堪予憫恕，合依刑法
第五十九條規定減輕其刑，再審酌其犯罪動機、手段、目的等情
狀，應就其販賣第一級毒品部分科以如原判決主文所示之刑罰等
理由綦詳。從形式上觀察，原判決關於販賣毒品部分，並無違背
法令之情形。又按原判決以販賣毒品罪，不以販入後復行賣出為
構成要件，苟以營利為目的，將毒品販入或將之賣出，有一於此
，犯罪即完成，故以營利為目的而販入，縱尚未賣出，亦應論以
販賣既遂罪；因上訴人有前揭意圖營利販賣而販入第一級毒品及
第二級毒品之犯行，因而依想像競合犯規定，從一重論處上訴人
販賣第一級毒品既遂罪，亦核無不合。上訴意旨徒憑己見，就原
審上揭採證認事及量刑職權之適法行使及原判決已論斷說明事項
，重複為事實之爭辯，任指原判決有採證違反證據法則、理由矛
盾、量刑違反罪刑相當原則等違誤，並非合法之第三審上訴理由
，該部分上訴違背法律上之程式，應予駁回。
二關於轉讓第一級毒品及轉讓第二級毒品部分：
按第三審上訴書狀應述上訴之理由，其未述者，得於提起上
訴後十日內補提理由書於原審法院，未補提者毋庸命其補提，逾
上揭期間，而於第三審法院判決前，仍未提出上訴理由書狀者，
第三審法院應以判決駁回其上訴，此觀刑事訴訟法第三百八十二
條第一項、第三百九十五條後段規定自明。上訴人就原判決關於
轉讓第一級毒品及轉讓第二級毒品部分於法定上訴期間提出上訴
，並未於其上訴書狀述上訴之理由，且於本院判決前仍未就該
部分上訴提出上訴理由書狀，爰合依首揭規定，駁回該部分上訴
。
據上論結，應依刑事訴訟法第三百九十五條，判決如主文。
中　　華　　民　　國　九十四　年　　六　　月　 十六 　日
                      最高法院刑事第十庭
                          審判長法官  陳　正　庸
                                法官  賴　忠　星
                                法官  王　居　財
                                法官  林　開　任
                                法官  林　立　華
      本件正本證明與原本無異
                                      書  記  官
中　　華　　民　　國　九十四　年　　六　　月　二十二　日
                                                      Ｅ
